臺灣高雄地方法院刑事判決　　　　　　 96年度易更二字第8號
公　訴　人　臺灣高雄地方法院檢察署檢察官
被　　　告　乙○○
　　　　　　　　　　　號另案.
上列被告因毒品危害防制條例案件，經檢察官提起公訴（95年度
毒偵字第7069、7275號），本院前以95年度訴字第4038號刑事判
決免訴，檢察官不服提起上訴，經臺灣高等法院高雄分院將原判
決撤銷並發回本院（96年度上訴字第198 號），本院再以96年度
訴更一字第8 號刑事判決免訴，檢察官不服提起上訴，經臺灣高
等法院高雄分院將原判決關於施用第二級毒品部分撤銷並發回本
院（96年度上訴字第1508號），被告就被訴事實為有罪之陳述，
本院合議庭裁定由受命法官獨任進行簡式審判程序，判決如下：
    主  文
乙○○施用第二級毒品，累犯，處有期徒刑捌月，減為肆月。又
施用第二級毒品，累犯，處有期徒刑捌月，減為肆月，扣案甲基
安非他命壹包（驗餘淨重零點公克）沒收銷燬之。應執行有期
徒刑柒月，扣案甲基安非他命壹包（驗餘淨重零點公克）沒收
銷燬之。
    事  實
一、乙○○前因施用毒品案件，經法院裁定送觀察、勒戒及強制
    戒治，於民國92年4 月15日執行完畢；又因竊盜案件，經臺
    灣臺中地方法院以93年度中簡字第1440號判決判處有期徒刑
    3 月確定；再因施用毒品案件，經臺灣彰化地方法院以93年
    度訴字第753 號判決判處有期徒刑1 年、5 月，應執行有期
    徒刑1 年4 月，並由臺灣高等法院臺中分院以93年度上訴字
    第1208號判決駁回上訴確定，上開2 罪行並經臺灣高等法院
    臺中分院裁定應執行有期徒刑1 年6 月確定，於94年11月15
    日縮刑期滿執行完畢。詎乙○○猶不知悔改與戒除毒癮，復
    明知甲基安非他命經公告為毒品危害防制條例第2 條第2 項
    第2 款所列管之第二級毒品，不得非法持有、施用，竟於強
    制戒治執行完畢釋放後5 年內，基於施用毒品甲基安非他命
    之犯意，分別為下列施用毒品行為：(一)於95年7 月12日下午
    3 時5 分左右採尿前24小時內某時（不含公權力拘束期間）
    ，在高雄縣不詳地點，以不詳方式施用第二級毒品甲基安非
    他命1 次。嗣於同月12日下午3 時許，為警依法實施採尿後
    送驗，發現呈甲基安非他命陽性反應。(二)於95年8 月19日不
    詳時間內，在高雄縣不詳地點，以不詳方式施用第二級毒品
    甲基安非他命1 次。嗣於同月19日中午12時30分許，在高雄
    縣鳳山市○○路126 號前，因行跡可疑，為警上前實施臨檢
    盤查，當場查獲其持有第二級毒品甲基安非他命1 包（驗餘
    淨重0.3 公克），經採集尿液實施檢驗，呈甲基安非他命陽
    性反應。
二、案經高雄縣政府警察局鳳山分局報告臺灣高雄地方法院檢察
    署檢察官偵查起訴。
    理  由
一、本件係經被告乙○○於準備程序當庭表示認罪，而經本院裁
    定以簡式審判程序加以審理，依據刑事訴訟法第273 條之2
    、第159 條第2 項之規定，不適用傳聞法則有關限制證據能
    力之相關規定，合先敘明。
二、上開事實，業據被告乙○○坦承不諱，且其為警查獲所採集
    之尿液檢體，經送檢驗結果，均呈安非他命類陽性反應，有
    長榮大學95年7 月27日出具之確認報告暨列管毒品人口尿液
    檢體採集送驗紀錄表及台灣檢驗科技股份有限公司95年9 月
    4 日出具之報告編號KＺ000000000000號濫用藥物尿液檢驗報
    告暨高雄縣政府警察局鳳山分局偵辦毒品案件嫌疑人尿液編
    號對照表各1 件在卷可稽（高縣鳳警刑移字第0950002071號
    卷第4 、5 頁、95年度毒偵字第7069號卷第82頁、高縣鳳警
    刑移字第0950001840號卷第12頁），且扣案之結晶體1 包，
    經送高雄醫學大學附設中和紀念醫院，以氣相層析質譜儀分
    析法檢驗結果，確呈甲基安非他命陽性反應，亦有該院95年
    12月12日出具之報告編號9512-64 號檢驗報告（驗餘淨重0.
    3 公克）1 件附卷可按（見本院95年度訴字第4038號卷第69
    頁），足見被告自白核與事實相符，應可採信。再被告有如
    事實欄所示之經觀察、勒戒及強制戒治期滿釋放之情，有臺
    灣高等法院被告前案紀錄表在卷可佐，顯見其係於上開強制
    戒治執行完畢釋放後，5 年內再犯本件施用第二級毒品之罪
    ，事證明確，被告犯行堪以認定，自應依法論科。
三、核被告所為，係犯毒品危害防制條例第10條第2 項之施用第
    二級毒品罪。其非法持有第二級毒品甲基安非他命之低度行
    為，已為其施用之高度行為所吸收，不另論罪。又被告所犯
    上開施用第二級毒品2 罪間，犯意各別，行為互殊，應予分
    論併罰。再被告有如事實欄所述之前案科刑及執行紀錄，有
    卷附臺灣高等法院被告前案紀錄表可按，其受有期徒刑之執
    行完畢，5 年以內故意再犯有期徒刑以上之罪，為累犯，應
    依刑法第47條第1 項之規定，均加重其刑。爰審酌安非他命
    戕害身心，而被告前因施用毒品經送觀察、勒戒、強治戒治
    及刑罰之處分後，猶不思戒絕革除惡習，再為本件犯罪，顯
    未因前所受觀察勒戒處分而記取教訓，及被告犯後坦承犯行
    等一切情狀，各量處如主文所示之刑。又被告上開犯罪時間
    在96年4 月24日以前，所犯為施用第二級毒品罪，合於減刑
    條件，爰依中華民國96年罪犯減刑條例第2 條第1 項第3 款
    、第7 條規定各減為如主文所示之刑。
四、又扣案之第二級毒品甲基安非他命1 包（驗餘淨重0.3 公克
    ），係違禁物，不問屬於犯人與否，應依毒品危害防制條例
    第18條第1 項前段規定宣告沒收銷燬之。又關於沒收、追繳
    、追徵等諭知，不在減刑範圍以內（司法院院字第2787號(五)
    解釋參照）。是本件沒收部分，毋庸為減刑之諭知，併予敘
    明。
據上論斷，應依刑事訴訟法第273 條之1 第1 項、第299 條第1
項前段，毒品危害防制條例第10條第2 項、第18條第1 項前段，
刑法第11條、第47條第1 項，第51條第5 款，中華民國96年罪犯
減刑條例第2 條第1 項第3 款、第7 條，判決如主文。
本案經檢察官甲○○到庭執行職務。
中　　華　　民　　國　　96　　年　　11　　月　　5　　日
                  刑事第十二庭  法　官  施介元
以上正本證明與原本無異。
如不服本判決應於收受本判決後10日內向本院提出上訴書狀，並
應敘述具體理由，如未敘述上訴理由者，應於上訴期間屆滿後20
日內補提理由書狀於本院（均須按他造當事人之人數附繕本）「
切勿逕送上級法院」。
中　　華　　民　　國　　96　　年　　11　　月　　5 　　日
                                書記官  謝群育
附錄本判決論罪科刑法條
毒品危害防制條例第10條
施用第一級毒品者，處 6 月以上 5 年以下有期徒刑。
施用第二級毒品者，處 3 年以下有期徒刑。
